【裁判字號】    91,易,3128
【裁判日期】    920225
【裁判案由】    竊盜
【裁判全文】
臺灣板橋地方法院刑事判決                        九十一年度易字第三一二八號
    公  訴  人  臺灣板橋地方法院檢察署檢察官
    被      告  乙○○
右列被告因竊盜案件，經檢察官提起公訴（九十一年度偵字第五八○○號），本院判
決如左：
    主  文
乙○○共同連續竊盜，處有期徒刑捌月。
    事  實
一、乙○○與丁○○、甲○○、丙○○（丁○○、甲○○業經本院以九十年度易字第
    八七六號分別判處有期徒刑一年、八月，丁○○、甲○○不服提出上訴，嗣經臺
    灣高等法院以九十年度上易字第三二一六號判決上訴駁回而告確定；丙○○不服
    提出上訴，經臺灣高等法院以前開案號判處有期徒刑十月確定）及真實姓名年籍
    不詳綽號「阿狗」之成年男子共五人，共同意圖為自己不法之所有，並基於竊盜
    之概括犯意聯絡，謀議自民國八十九年九月十八日起迄同年月二十日止，由丁○○指示丙○○及該名綽號「阿狗」之男子負責竊取機車（竊得機車之時間、地點
    及被害人，均詳如附表一所示），得手後，交至丁○○位於臺北縣板橋市○○路
    一六四之二號之租處，每輛機車則可收取新臺幣（下同）三千元之報酬。再由乙○○及甲○○二人在該處，負責拆下竊得之機車引擎號碼殼組與車牌，換裝丁○○所提供之機車引擎號碼殼組與車牌，而以俗稱「借屍還魂」之方式重新組裝機
    車後，交由丁○○出售予不知情之人得利，而乙○○與甲○○每改裝一輛輕型或
    重型機車，則分別可獲得一千五百元或二千元之報酬。嗣於八十九年九月二十日
    下午三時三十分許，經警在上址當場查獲丁○○及正在拆解機車之甲○○、乙○○等三人，並扣得丁○○所有如附表二編號一至十四所示拆解機車之工具（與本
    案竊盜無涉）。
二、案經臺北縣政府警察局板橋分局移送臺灣板橋地方法院檢察署檢察官偵查起訴。
    理  由
一、訊據被告乙○○矢口否認有何竊盜之犯行，並辯稱：八十九年九月二十日查獲當
    時，伊恰巧從南部坐夜車上來臺北縣板橋市○○路一六四之二號找尋友人丁○○
    ，而後在該處睡覺，即遭警逮捕，另伊因遭警毆打，且見甲○○遭警毆打，遂於
    警訊時表示正在拆解機車云云。經查：
（一）附表一所示之機車，分係被害人戊○○、己○○、庚○○、辛○○於附表一所
      示之時間、地點失竊之物，業據證人戊○○、己○○、辛○○及庚○○之友人
      黃惠茹於警訊中指述屬實（詳臺灣板橋地方法院檢察署八十九年度偵字第一八
      ○四六號偵查卷宗第十八頁、第二十頁、第二十二頁、第二十四頁），並有證
      人戊○○、己○○、辛○○、黃惠茹出具之臺北縣（政府）警察局贓物認領保
      管單四紙及現場照片四幀在卷可資佐證（附於上開偵查卷宗第二九頁至第三四
      頁），此部分自堪以認定。
（二）次者，前開機車係共犯丁○○指示共犯丙○○及姓名年籍不詳綽號「阿狗」之
      成年男子竊取，再由被告及共犯甲○○負責改裝竊得機車之事實，業據被告乙○○於警偵訊自白稱：伊於八十九年九月二十日開始拆解贓車，係與甲○○共
      同受僱於丁○○，丁○○表示若拆解一輛輕型機車，可得一千五百元之代價，
      若拆解一輛重型機車，則可得二千元之代價，伊知悉拆解之機車係贓車等語無
      訛（詳上開偵查卷宗第十一頁及其反面、第三九頁反面），核與共犯丁○○於
      警偵訊供承：伊係委請被告及甲○○將車號ＰＮＹ－三○九號、ＷＴＩ－四○○號二輛機車進行解體，並欲將車號ＭＫＣ－六一八之車牌、４ＤＭ－○四一
      二九○之引擎及ＥＶＤ－七六八號車牌、３ＸＹ－二七九八○五之引擎以借屍
      還魂之方式對調，而警方查獲之四輛機車，其中一輛係丙○○偷來賣伊，其餘
      三輛係綽號「阿狗」之人竊取，每竊取乙輛機車代價為三千元等語；共犯甲○○於警偵訊中供稱：伊係受僱於丁○○，以借屍還魂之方式，即將所竊得機車
      之引擎蓋拆下，換上交通事故後不能行駛機車之引擎蓋及新車牌，再交由丁○○販售圖利，而每拆解一輛重型機車，伊可得二千元之代價，拆解輕型機車，
      伊則可得一千五百元之代價，被告則係與伊擔任相同之工作，伊知道拆解之機
      車係贓車等語；共犯丙○○於警偵訊陳稱：該處係從事機車拆解之處所，而伊
      僅負責竊取機車交付丁○○處理，係丁○○要求伊竊取等語相符（詳上開偵查
      卷宗第七頁反面、第十四頁及其反面、第十六頁及其反面、第三九頁及其反面
      ）。
（三）而被告前開不利於己之自白，係出於任意性而非遭刑求，並據製作被告警訊筆
      錄之臺北縣政府警察局板橋分局員警林弘偉於本院調查、本院審理九十年度易
      字第八七六號丁○○、甲○○、丙○○竊盜案件中具結證述：被告之警訊筆錄
      係伊製作，被告表示自八十九年九月二十日起受僱於丁○○負責拆解贓車，拆
      解一輛輕機車價碼一千五百元，重型機車價碼則為二千元，裡面成員有甲○○
      與被告一起工作，丁○○則負責找車子及販賣改造完成之車輛，警訊筆錄係根
      據被告之意思，依一問一答之方式製作，製作完成後給被告看過無誤後，被告
      始簽名；伊係詢問被告與丁○○如何認識，被告表示當時無工作，跟丁○○認
      識後，始在丁○○住處拆解機車，而逮捕被告及製作被告警訊筆錄時均無警員
      毆打被告等語（詳本院九十二年一月九日訊問筆錄、本院九十年度易字第八七
      六號刑事卷宗九十年五月九日訊問筆錄），及當場逮捕被告之臺北縣政府警察
      局板橋分局員警壬○○於本院調查中及前開案件中證述：八十九年九月二十日
      當天中午十二時許，伊接獲線民電話聯繫，表示上址有一個竊車集團在從事機
      車解體之工作，伊即與組長游株焮、巡官龔謙星三人一同前去上址埋伏，將近
      一小時後，發現集團主嫌丁○○從外面提著一包塑膠袋，準備開啟該間屋宅之
      後門，伊三人即上前表明身分，請丁○○接受盤查，並發現塑膠袋裡頭放著機
車大牌或引擎蓋，伊三人即對丁○○提出質疑，請丁○○帶領進入屋宅，進行
      查察，進入屋內，裡面尚有一個木門，被告穿短褲赤裸上身，前來開門，再往
      內還有一個小隔間，而甲○○就在該隔間拆解失竊車輛引擎，伊三人控制整個
      現場之後，請在場之人全部趴在地上，旋即發現裡頭有二輛失竊機車及一個重
      型機車之引擎，隨後即請後埔派出所員警及刑事組人員來做偵查工作，後並移
      交給刑事組偵查，在現場，伊並無毆打在場之人等語甚詳（詳本院九十一年十
      二月五日訊問筆錄及前開案件九十年五月九日訊問筆錄）。又被告於偵訊中亦
      自白稱：自八十九年九月二十日起在丁○○開的修車場工作，負責換引擎蓋，
      伊知悉機車係贓車等語（詳上開偵查卷宗第三九頁反面），依經驗法則而論，
      倘被告真係遭警員毆打始供述在現場參與拆解贓車之行為，則其於臺灣板橋地
      方法院檢察署檢察官訊問時，理當吐露遭警員毆打之情事，何以其不如此為之
      ，反供述確係在現場負責更換引擎蓋等語？況被告於本院審理九十年度易字第
      八八六號被告與羅榮洲、張昆宏共同竊盜案件中，其本供述：僅係前往該處幫
      丁○○組裝而己等語，同日又改稱：因警訊時意識不清，偵訊時因甲○○表示
      拆解一輛機車，代價為一千至一千五百元，伊始如此陳述云云，繼稱：在警局
      時因警員毆打他們，伊看到會害怕，始如此陳述云云（均詳本院九十年度易字
      第八八六號刑事卷宗第一一九頁至第一二○頁），嗣於本院調查中則改稱：伊
      係前往上址找尋丁○○而後睡覺，因伊被打，加上看到別人被打，伊害怕始如
      此供述云云（詳本院九十一年十一月二十六日訊問筆錄），前後互核，就被告
      前往上開丁○○租處之原因係幫丁○○組裝機車，或僅係找尋丁○○，而後在
      該處睡覺，另被告於警訊時係因意識不清或因己身遭警員毆打或因己身及甲○○等人遭警員毆打，其始供稱在現場拆解贓車等語，其供述已有所歧異，執此
      亦可見其畏罪情虛之處，是以，被告所辯：係遭警毆打，又見甲○○遭警毆打
      ，始陳述在現場拆解機車云云，顯係事後卸責之詞，準此，則被告前開於警偵
      訊之自白，應與事實相符，而堪以採信。
（四）再者，前開證人壬○○亦證稱：伊請丁○○帶領進入屋內時，被告身著短褲赤
      裸上身前來應門，身上並有機油之油污等情甚明（詳本院九十一年十二月五日
      訊問筆錄），衡情，被告僅係在該處睡覺，則其身上焉會有機油之油污？是以
      ，被告當有參與拆解機車之犯行，灼然甚明，其辯稱：僅係前往上址找尋友人
      丁○○，而後睡覺云云，顯係卸責之詞，不足採信。
（五）又本院及臺灣高等法院審理丁○○、甲○○、丙○○竊盜案件，亦均認附表一
      所示之機車係丁○○指示丙○○及綽號「阿狗」之男子竊取，而後交至丁○○
      位於臺北縣板橋市○○路一六四之二號之租處，再由被告及甲○○二人在該處
      ，負責拆下竊得之機車引擎號碼殼組與車牌，換裝丁○○所提供之機車引擎號
      碼殼組與車牌，最後由丁○○出售予不知情之人得利，此有本院九十年度易字
      第八七六號判決、臺灣高等法院九十年度上易字第三二一六號判決各乙份可稽
      （附於臺灣板橋地方法院檢察署九十一年度偵字第五八○○號偵查卷宗第十三
      頁至第二三頁）。
（六）至證人甲○○嗣於本院調查中固證述：不知被告為何在查獲現場，被告表示其
      在睡覺，伊在查獲當日或之前均未見過被告在解體車輛，伊在現場有被警員拖
      出去打等語（詳本院九十二年一月九日訊問筆錄），然甲○○此部分證詞，與
      其於前開警偵訊之供述不符，亦與右述被告與共犯丁○○、丙○○互核相符之
      供述歧異，再並無警員毆打在場之人，已據證人壬○○供述明確，並如前述，
      從而，證人甲○○此部分證詞，顯係事後維護被告之詞，不足採信。另證人丁○○於本院審理九十年度易字第八八六號被告、羅榮洲、張昆宏竊盜案件，雖
      亦證述：八十九年九月二十日被告從南部上來找伊，當時係中午十二點，伊先
      騎乘機車去接被告，而後搭載被告前往購買便當，之後即載被告返回伊位於臺
      北縣板橋市○○路之住處讓被告休息，被告沒有吃飯即先睡覺，一直睡到警察
      來才起來等語（詳本院九十年度易字第八八六號刑事卷宗第二二七頁），然丁○○此部分證詞，亦與其於警偵訊之證詞不符，從而，其此部分證詞，亦係事
      後維護被告之詞，而委無足採。再本院九十年度易字第八八六號判決理由中認
      被告本案犯行不能證明（詳上開刑事卷宗第三○六頁），然本件事證明確，已
      如前述，是以，本院九十年度易字第八八六號判決所載之理由，亦有所誤會，
      附此敘明。
（七）另被告雖因竊盜案件，於九十一年一月十八日，經本院以九十年度易字第八八
      六號判處有期徒刑九月，現上訴臺灣高等法院中（下簡稱前案），固有本院九
      十年度易字第八八六號刑事判決乙份可稽（附於臺灣板橋地方法院檢察署九十
      一年度偵字第五八○○號偵查卷宗第二頁至九頁），惟前案最後一次犯罪時間
      八十九年二月十一日，與本案第一次犯罪時間八十九年九月十八日，時間相距
      七月餘，另前案之犯罪成員係被告、羅榮洲、張昆宏，本案之犯罪成員則係被
      告、丁○○、甲○○、丙○○及姓名年籍不詳綽號「阿狗」之成年男子，二案
      之犯罪成員亦有所不同，參佐被告於警訊中供稱：伊於八十九年九月十七日前
      往臺北縣中和市某車行尋找工作，該車行表示不缺人，離開車行途中，遇見丁○○，丁○○表示缺人手，後即以電話聯絡上班時間等語（詳前述臺灣板橋地
      方法院檢察署八十九年度偵字第一八○四六號偵查卷宗第十一頁反面），足認
      被告應係於前案經警查獲後，一度無工作可作，嗣於八十九年九月十七日巧遇
      丁○○，經丁○○之提議，始另行起意，允諾參與拆解他人竊得之贓車之行為
      甚明，職是，本案核與前案無連續犯之裁判上一罪關係，本院自得為實體判決
      ，附此敘明。
（八）綜上，被告所辯，顯係飾卸之詞，不足採信，本件事證明確，被告犯行，洵堪
      認定，應依法論科。至被告固請求傳喚丁○○、甲○○到庭作證，然丁○○前
      於本院審理九十年度易字第八八六號羅榮洲、張昆宏及被告竊盜案件時，業已
      到庭作證（詳該刑事卷宗第二二七頁），另甲○○亦於本院九十二年一月九日
      調查時到庭作證（詳本院九十二年一月九日訊問筆錄），從而，被告請求重行
      傳喚丁○○、甲○○，顯無必要，附此說明。
二、核被告所為，係犯刑法第三百二十條第一項之普通竊盜罪。再被告雖未直接參與
    竊盜構成要件之行為，且與行竊者丙○○及姓名年籍不詳綽號「阿狗」之成年男
    子亦不相識（詳被告於本院九十一年十一月二十六日之供述），然既被告係受僱
    於丁○○，在丁○○承租之處所，從事拆解他人所竊得贓車之行為，則其顯係以
    自己犯罪之意思，與丁○○、甲○○、丙○○及綽號「阿狗」之成年男子，共同
    基於犯意之聯絡及行為之分擔，共謀竊取他人機車再予拆解更換引擎號碼及車牌
    販售牟利，該各人均分擔一部分犯行之實施，因而，被告與丁○○、甲○○、丙○○、綽號「阿狗」五人間，就前開竊盜犯行，自應皆負共同正犯之罪責，最高
    法院九十一年度台非字第二二四號亦同此見解，有該刑事判決附卷可參（附於本
    院卷內）。又被告先後如附表一所示之四次竊盜犯行，時間緊接，所犯又係構成
    要件相同之罪名，顯係基於概括之犯意反覆為之，為連續犯，應依刑法第五十六
    條之規定，論以一罪並加重其刑。爰審酌被告犯罪之動機、目的、手段、竊取機
    車之次數及價值，於本件犯行中，僅係參與改裝竊得之機車，及其初於警、偵訊
    時尚知坦承犯行，惟於本院調查、審理時卻翻異前供飾詞卸責之態度等一切情狀
    ，量處如主文所示之刑，以資懲儆。至扣案如附表二編號一至十四所示之物品，
    係共犯丁○○所有，用以拆解機車所用之物品，業據共犯甲○○陳明在卷（詳前
    開一八○四六號偵查卷宗第十四頁反面），則前開物品顯非供竊取機車所用之物
    ；另附表二編號十五、十六所示之引擎蓋二組，遍觀全卷證據資料，均無所有人
    之資料或遭被告竊取之指訴，從而，該引擎蓋二組應亦非供本件犯罪所用或犯罪
    所得之物；再在共犯丁○○身上起出如附表二編號十七所示之現金二萬九千五百
    元，並無積極證據可資證明係供本案預備或犯罪所得之財物，應認與本案無涉，
    故附表二所示之物品，依法均不得併為沒收之諭知，附予敘明。
據上論斷，應依刑事訴訟法第二百九十九條第一項前段，刑法第二十八條、第五十六
條、第三百二十條第一項，罰金罰鍰提高標準條例第一條前段，判決如主文。
本案經檢察官高智美到庭執行職務。
中      華      民      國      九十二      年      二    月  二十五    日
                                  臺灣板橋地方法院刑事第四庭
                                          法  官  游  秀  雯
右正本證明與原本無異。
如不服本判決，應於判決送達後十日內，向本院提出上訴狀。
                                          書記官  張  玉  如
中      華      民      國      九十二      年      二    月  二十六    日
附錄本案論罪科刑法條全文：
刑法第三百二十條
意圖為自己或第三人不法之所有，而竊取他人之動產者，為竊盜罪，處五年以下有期
徒刑、拘役或五百元以下罰金。
意圖為自己或第三人不法之利益，而竊佔他人之不動產者，依前項之規定處斷。
前二項之未遂犯罰之。
附表一：
┌──┬────────┬────────┬───────┬──────┐
│編號│時            間│地            點│竊  得  財  物│被  害  人  │
├──┼────────┼────────┼───────┼──────┤
│一  │八十九年九月十八│臺北縣土城市金城│ＢＥＣ－一○○│戊○○      │
│    │日凌晨二時許    │路三段十一號前  │號重型機車    │            │
├──┼────────┼────────┼───────┼──────┤
│二  │八十九年九月二十│臺北縣中和市景平│ＰＮＹ－三○九│己○○      │
│    │日中午十二時許  │路六三四號前    │號重型機車    │            │
├──┼────────┼────────┼───────┼──────┤
│三  │八十九年九月二十│臺北縣永和市福和│ＷＴＩ－四○○│庚○○      │
│    │日下午一時許    │路二○一號前    │號輕型機車    │            │
├──┼────────┼────────┼───────┼──────┤
│四  │八十九年九月二十│臺北縣土城市學府│ＷＴＣ－○○一│辛○○      │
│    │日下午二時四十分│路一段二一號前  │號輕型機車    │            │
│    │許              │                │              │            │
└──┴────────┴────────┴───────┴──────┘
附表二：
┌──┬────────────┬─────┬────┬────────┐
│編號│物    品    名    稱    │數      量│所有人  │備            註│
├──┼────────────┼─────┼────┼────────┤
│一  │打氣機（含噴嘴）        │一台      │丁○○  │拆解機車而非供本│
│    │                        │          │        │件竊車所用之物  │
├──┼────────────┼─────┼────┼────────┤
│二  │電動螺絲起子（含充電器）│一支      │同右    │同右            │
├──┼────────────┼─────┼────┼────────┤
│三  │電動磨砂機              │一台      │同右    │同右            │
├──┼────────────┼─────┼────┼────────┤
│四  │榔頭                    │二支      │同右    │同右            │
├──┼────────────┼─────┼────┼────────┤
│五  │老虎鉗子                │四支      │同右    │同右            │
├──┼────────────┼─────┼────┼────────┤
│六  │螺絲起子                │七支      │同右    │同右            │
├──┼────────────┼─────┼────┼────────┤
│七  │Ｔ型扳手                │二支      │同右    │同右            │
├──┼────────────┼─────┼────┼────────┤
│八  │鎖頭（含油箱蓋）        │二個      │同右    │同右            │
├──┼────────────┼─────┼────┼────────┤
│九  │活動扳手                │三支      │同右    │同右            │
├──┼────────────┼─────┼────┼────────┤
│十  │梅花扳手                │四支      │同右    │同右            │
├──┼────────────┼─────┼────┼────────┤
│十一│扳手                    │六支      │同右    │同右            │
├──┼────────────┼─────┼────┼────────┤
│十二│固定夾                  │一個      │同右    │同右            │
├──┼────────────┼─────┼────┼────────┤
│十三│萬用鑰匙                │二支      │同右    │同右            │
├──┼────────────┼─────┼────┼────────┤
│十四│電動扳手                │一支      │同右    │同右            │
├──┼────────────┼─────┼────┼────────┤
│十五│引擎蓋                  │一組      │同右    │含EVD-768號車牌 │
├──┼────────────┼─────┼────┼────────┤
│十六│引擎蓋                  │一組      │同右    │含MKC-618號車牌 │
├──┼────────────┼─────┼────┼────────┤
│十七│現金                    │二萬九千五│同右    │與本案無涉      │
│    │                        │百元      │        │                │
└──┴────────────┴─────┴────┴────────┘


司法院資訊處製作；財團法人民間司法改革基金會備份。
